【裁判字號】    89,訴,2532
【裁判日期】    900403
【裁判案由】    殺人未遂
【裁判全文】
臺灣高雄地方法院刑事判決                        八十九年度訴字第二五三二號
    公  訴  人  臺灣高雄地方法院檢察署檢察官
    被      告  甲○○
    選任辯護人  洪錫鵬律師
右列被告因殺人未遂案件，經檢察官提起公訴（八十九年度偵字第一九二六二號），
本院判決如左：
    主  文
本件公訴不受理。
    理  由
一、公訴意旨略以：被告甲○○夥同許志成（另由軍法機關偵辦中）、蔡佳峰（經檢
    察官另案提起公訴）及不詳姓名之男子共八人，於民國八十九年五月二十八日四
    時許，分持菜刀、鐵棍等兇器，至高雄縣鳳山市○○路一號仙洲釣蝦埸，找尋毆
    傷許志成之人報仇。許志成誤認正在該釣蝦場之告訴人乙○○係將其毆傷之人，
    即將告訴人乙○○拖往該釣蝦場櫃台旁由二至三人加以毆打，許志成並以菜刀將
    蘇某背部劃傷。被告甲○○等人復將乙○○強行拖出釣蝦場至鳳南路上，以鐵棍
    猛擊並以菜刀猛砍告訴人乙○○，致告訴人乙○○受有背部多處裂傷、左足撕裂
    傷、右手食指帶斷裂等之傷害；被告甲○○等人見警方據報到場始罷手逃逸。
    因認被告甲○○涉犯刑法第二百七十一條第二項、第一項之殺人未遂罪嫌等語。
二、按告訴乃論之罪，告訴人於第一審辯論終結前，得撤回其告訴；又告訴經撤回者
    ，法院應諭知不受理之判決，刑事訴訟法第二百三十八條第一項，及第三百零三
    條第三款定有明文。
三、公訴人雖以被告甲○○以鐵棍猛擊並以菜刀砍殺告訴人乙○○，顯見被告當時有
    致告訴人乙○○於死之犯意；惟按，殺人罪之成立，需行為人有殺人之直接故意
    或間接故意，始足當之；經質之被告甲○○堅詞否認有何殺人之故意存在，辯稱
    ：當時是因為許志成被打，而要去釣蝦場討回公道，所以我才會騎機車到釣蝦場
    ，並在釣蝦場附近撿鐵棍毆打告訴人乙○○，但並沒有要致告訴人乙○○於死之
    意等語。經查，被告固然確有於案發之時持鐵棍毆打告訴人之事實，且案發當時
    亦確實有人持菜刀砍傷告訴人，惟觀告訴人因被告及許志成等人圍毆所受之傷害
    ，係背部有多處傷口、左足撕裂傷、右手食指帶斷裂等之傷害，此有長庚紀念
    醫院診斷證明書一份在卷足憑，告訴人所受之傷害係集中於四肢及背部，其他諸
    如頭、胸腹部等重要部位並未受有傷害；再者，告訴人乙○○於本院審理時亦到
    院陳述：在案發後送醫，雖然警訊筆錄係在醫院所製作，惟並未住院，當天即出
    院等語（見本院九十年三月二十日訊問筆錄），可認當時告訴人所受之傷害並非
    嚴重；因本件係被告夥同許志成、蔡佳峰等共計八人分持菜刀、鐵棍等物毆打告
    訴人，若被告有致告訴人於死之故意，告訴人當不可能僅受有上開傷害，而在頭
    、胸腹部等重要部位並未受傷；綜上所述，衡情被告應無使告訴人死亡之直接或
    間接故意存在，被告所為應僅犯普通傷害罪，公訴人認被告右開所為係犯刑法第
    二百七十一條第二項、第一項之殺人未遂罪，恐有誤會；又刑法第二百七十七條
    第一項之傷害罪。依同法第二百八十七條前段之規定，須告訴乃論。茲據告訴人
    於本院審理中，聲請撤回其告訴，有撤回告訴聲請狀一份在卷可稽，揆諸前開說
    明，爰不經言詞辯論，逕為諭知不受理之判決。
據上論斷，應依刑事訴訟法第三百零三條第三款、第三百零七條，判決如主文。
中    華    民    國      九十    年      四      月        三        日
                                  臺灣高雄地方法院刑事第六庭
                                      法官  李怡諄
右正本證明與原本無異。
如不服本判決，應於判決送達後十日內，向本院提出上訴狀。
                                      書記官    林慧君
中    華    民    國      九十      年      四      月      三      日


司法院資訊處製作；財團法人民間司法改革基金會備份。
